臺灣橋頭地方法院刑事判決　
111年度審交易字第636號
公  訴  人  臺灣橋頭地方檢察署檢察官
被      告  吳啓源




上列被告因公共危險案件，經檢察官提起公訴（111年度偵字第8
482號），嗣被告於準備程序中就被訴事實為有罪之陳述，經本
院裁定進行簡式審判程序，判決如下：
    主  文
甲○○犯不能安全駕駛動力交通工具罪，累犯，處有期徒刑陸月，
併科罰金新臺幣參萬元，有期徒刑如易科罰金，罰金如易服勞役
，均以新臺幣壹仟元折算壹日。
    事  實
一、甲○○於民國111年6月2日15時許，在臺東縣卑南鄉知本地區
    某工地飲用啤酒及保力達藥酒後，其呼氣酒精濃度達每公升
    0.25毫克以上之不能安全駕駛動力交通工具之程度，仍基於
    不能安全駕駛動力交通工具之犯意，於同日19時15分稍前某
    時許，騎乘車牌號碼000-0000號普通重型機車上路。嗣於同
    日19時15分許，行經高雄市○○區○○○巷0○00號前，因未戴安
    全帽為警攔查，並經警於同日19時40分許對其實施酒精濃度
    測試，測得其吐氣所含酒精濃度為每公升0.68毫克，始查悉
    上情。
二、案經高雄市政府警察局仁武分局報告臺灣橋頭地方檢察署檢
    察官偵查起訴。
    理  由
一、本件被告甲○○所犯屬法定刑為死刑、無期徒刑、最輕本刑為
    3年以上有期徒刑以外之罪，渠於準備程序時就被訴事實為
    有罪之陳述，經告知簡式審判程序要旨並聽取當事人意見，
    經被告同意適用簡式審判程序後，本院亦認無不得或不宜改
    依簡式審判程序進行之處，爰依刑事訴訟法第273條之1第1
    項規定裁定進行簡式審判程序，合先敘明。
二、上揭犯罪事實，業據被告於警詢、偵查、本院準備程序及審
    理中均坦承不諱，並有高雄市政府警察局仁武分局酒精測定
    紀錄表、財團法人台灣商品檢測驗證中心呼氣酒精測試器檢
    定合格證書、高雄市政府警察局舉發違反道路交通管理事件通
    知單影本等附卷可稽，足認被告任意性自白與事實相符，堪
    信為真實。綜上，本件事證明確，被告上揭犯行，洵堪認定
    ，應依法論科。
三、論罪科刑：
  ㈠核被告所為，係犯刑法第185條之3第1項第1款之不能安全駕
    駛動力交通工具罪。
　㈡被告前因酒後駕車之公共危險案件，經臺灣高雄地方法院（
    下稱高雄地院）以109年度交簡字第2049號判處有期徒刑6月
    ，於110年5月31日執行完畢等情，業據檢察官提出刑案資料
    查註紀錄表及上開前案判決書各1紙供參，並有被告全國前
    案紀錄表在卷可稽，且為被告所不爭執（院卷第38頁），堪
    認被告於受有期徒刑之執行完畢後，5年內故意再犯本件有
    期徒刑以上之罪，核符刑法第47條第1項所定累犯之規定，
    復考量被告上開所為構成累犯之犯行與本案同為酒後駕車之
    公共危險罪，而被告明知於此，卻仍於前案執行完畢不足2
    年即再犯本案，堪認其主觀上不無有特別惡性之存在，益見
    刑罰之反應力未見明顯成效，且核無加重最低本刑，致生被
    告所受之刑罰超過其所應負擔罪責之情事。職是，爰參酌司
    法院釋字第775號解釋意旨，依刑法第47條第1項規定加重其
    刑，以資懲惕。
　㈢爰審酌被告在飲酒後，吐氣所含酒精濃度已達每公升0.68毫
    克之情狀下，仍貿然騎車上路，顯然漠視法律規定且置往來
    公眾及駕駛人之生命、身體及財產安全於不顧，所為誠屬不
    該；惟考量被告始終坦承犯行，且本件未肇事產生實害，兼
    衡其本次酒駕之交通工具為普通重型機車，暨其高中肄業之
    智識程度、自述職業為西工（即焊接工），月薪新臺幣6萬
    元，需扶養未成年子女2名及年邁父親，領有低收入戶證明
    書等一切情狀，爰量處如主文所示之刑，併諭知易科罰金及
    易服勞役之折算標準。
據上論斷，應依刑事訴訟法第273條之1第1項、第299條第1項前
段，判決如主文。
本案經檢察官丙○○提起公訴，檢察官乙○○到庭執行職務。
中　　華　　民　　國　　111 　年　　8 　　月　　29　　日
                  刑事第四庭  法　官  簡祥紋
以上正本證明與原本無異。
如不服本判決應於收受判決後20日內向本院提出上訴書狀，並應
敘述具體理由。其未敘述上訴理由者，應於上訴期間屆滿後20 
日內向本院補提理由書 (均須按他造當事人之人數附繕本)「切
勿逕送上級法院」。
中　　華　　民　　國　　111 　年　　8 　　月　　29　　日
                              書記官  陳佳彬
附錄本案論罪科刑法條：
中華民國刑法第185條之3　　
駕駛動力交通工具而有下列情形之一者，處3年以下有期徒刑，
得併科30萬元以下罰金：
一、吐氣所含酒精濃度達每公升零點二五毫克或血液中酒精濃度
    達百分之零點零五以上。
二、有前款以外之其他情事足認服用酒類或其他相類之物，致不
    能安全駕駛。
三、服用毒品、麻醉藥品或其他相類之物，致不能安全駕駛。
因而致人於死者，處3年以上10年以下有期徒刑，得併科200萬元
以下罰金；致重傷者，處1年以上7年以下有期徒刑，得併科100
萬元以下罰金。
曾犯本條或陸海空軍刑法第54條之罪，經有罪判決確定或經緩起
訴處分確定，於10年內再犯第一項之罪因而致人於死者，處無期
徒刑或5年以上有期徒刑，得併科300萬元以下罰金；致重傷者，
處3年以上10年以下有期徒刑，得併科200萬元以下罰金。